

HABILIDADES

Python	2.5+ yrs
Linux	3+ yrs
Open Source Tools	1+ yrs
Flask	1 yrs
Django	1+ yrs
Javascript	0.5+ yrs

CONTACTO

San Miguel Petapa

+502 58385370

2596787670101@ ingenieria.usac.edu.gt http://juliosanic.me

JULIO SANIC

Desarrollador

PERFIL

Estudiante de Ingeniería Eléctrica del décimo semestre de la Universidad de San Carlos de Guatemala.

Tengo experiencia en el desarrollo de aplicaciones web en Python usando los framework Flask y Django, en la librería de JavaScript React, además del framework Next.js para crear full-stack aplicaciones.

Como estudiante aprendí a utilizar git, github, gitlab y distribuciones T_EX como T_EXLive en linux y MikT_EX en Windows, además de usar sistemas operativos basados en debian como ubuntu y linux-mint, también se un poco sobre el manejador de paquetes en sistemas operativos basados en Fedora.

EXPERIENCIA LABORAL

Maestro de Matemáticas y Física Fundamental Colegio Mixto El Saber

2018 - 2023

- Enseñanza de aritmética, algebra lineal, geometría, lógica y pre-cálculo.
- Enseñanza de vectores y geometría aplicados a la mecánica.

Uso de tecnologías:

- Geogebra
- Python (funciones y métodos básicos de numpy para resolver matrices)

Logros:

 Dar a conocer a los estudiantes un poco sobre programación en temas de matemática.

Freelancer Desarrollador

2020 - 2023

- · Desarrollo de aplicaciones web
- · Diseño de plantillas html para correos electrónicos

Uso de tecnologías:

Drupal

EDUCACIÓN

2012 - presente

Ingeniería Eléctrica

Universidad de San Carlos de Guatemala

2020 - present

Ingeniería Electrónica

Universidad de San Carlos de Guatemala

- Wordpress
- · AWS, DigitalOcean, Heroku
- · HTML/CSS/JavaScript
- · Flask, Django
- · Git/GitHub
- Linux

Logros:

- Desarrollo de aplicaciones con enfoques de menejabiliad en el usuario final y seguridad.
- · Aplicaciones con bajo presopuesto

Técnico Eléctricista Instalacioens Eléctricas

2014 - 2020

Instalaciones

- · Diseño de instalaciones eléctricas
- · Instalación de Equipo Eléctrico

Uso de tecnologías:

- Autocad
- · Equipo Electrónico

Logros:

- · Construir instalaciones eléctricas de acuerdo a las normas presentes.
- · Eficiencia y reducción de costos

RENAP

2011 - 2014

Tabulador

Tabulador de datos

- · Ingreso de certificados de nacimiento, defunciones, solicitudes DPI, etc.
- · Copia registros a la base de datos.

Uso de tecnologías:

· Software Propietario

Logros:

· Servir eficientemente a las personas